臺灣臺北地方法院刑事判決　　　　　　　93年度易字第1687號
　　公　訴　人　臺灣臺北地方法院檢察署檢察官
　　被　　　告　乙○○
　　選任辯護人　張振興律師
上列被告因侵占案件，經檢察官提起公訴（93年度偵字第19330
號），本院判決如下：
    主  文
乙○○意圖為自己不法之所有，而侵占自己持有他人之物，處有
期徒刑肆月，如易科罰金，以佰元折算壹日。
    事  實
一、乙○○意圖為自己不法之所有，於民國91年11月2日，受丙
    ○○之委託，出售丙○○所有，坐落於臺北縣金山鄉，由龍
    巖人本服務股份有限公司 (下稱龍巖公司)興建之納骨塔位
    權利八處，含權狀八份 (編號:LY-D166341(7) 至LY-D16634
    8(8))，約定每位售價新臺幣 (下同)3 萬5千元，合計28萬
    元，應於同年12月31日前售出，並將所得款項匯入丙○○所
    指定之帳戶內。惟乙○○於同年11月5日，即將前開納骨塔
    位八處出售，並過戶予陳玉雪，收取買賣價金20萬元，乙○
    ○明知該等款項係丙○○所有，至遲應於同年12月31日匯予
    丙○○，竟於不詳之日期，在不詳之地點，將該款易持有為
    所有，侵占入己，並供其做生意花用殆盡。嗣經丙○○向龍
    巖公司查詢，始知上情。
二、案經丙○○訴由臺灣臺北地方法院檢察署檢察官偵查起訴。
    理  由
一、本件被告對於檢察官所提證據之證據能力並不爭執，首開敘
    明。
二、訊據被告乙○○矢口否認有何侵占犯行，辯稱: 當初納骨塔
    位告訴人丙○○是賣斷予伊，故其向陳玉雪收取的20萬元價
    金係伊所有，並非丙○○所有，自無侵占可言云云。
三、本院認定被告有罪之證據及理由:
    (一)供述證據方面:
    1.告訴人丙○○之指訴，足資認定告訴人委託被告代售納骨
      塔位，被告至遲應於91年12月31日前將價金28萬元交付告
      訴人之事實。
    2.告訴人丙○○委託被告出售前開納骨塔位時在場之人，即
      證人呂美麗於警詢時之陳述，足資認定告訴人將納骨塔權
      狀交付被告時，證人在場目睹，告訴人並未移轉納骨塔之
      所有權予被告；及告訴人後來向龍巖公司查證，方知被告
      將納骨塔位賣給陳玉雪之事實。
    3.陳玉雪之妹婿，即證人甲○○於偵查時之證述，足資證明
      被告91年11月5日以每個納骨塔位2萬5千元購買，合計購
      買20萬元，且已付清價金予被告之事實。
    (二)非供述證據方面:
    1.被告於91年11月4日所立之切結書，足資證明告訴人係將
      納骨塔位之權狀交付被告出售，每個塔位售價3萬5千元，
      合計28萬元，被告應於91年12月31日前出售，並將款項匯
      予告訴人之事實。被告雖辯稱該納骨塔告訴人賣斷予伊，
      故所得價金非告訴人所有云云，然而，觀該切結書記載「
      茲有丙○○小姐委託乙○○先生轉售龍巖真龍殿... 」之
      字句，可見告訴人係委託被告處理事務，並非移轉納骨塔
      位所有權；被告亦坦承告訴人未曾移轉納骨塔位之所有權
      ，足徵，告訴人與被告尚無買賣之法律關係存在；倘若被
      告抗辯該納骨塔位係賣斷，自應對該買賣之法律關係，有
      舉證之必要，但被告未能提出相關證據以證其實，其抗辯
      自不足採信。
    2.龍巖公司93年1月16日龍 (93)總字第008號函、過戶及選
      位流程表影本3份、讓渡書、委託書、過戶重製補發簽收
      表影本，足資證明該納骨塔位係由告訴人移轉給陳玉雪之
      事實，且告訴人與被告之切結書於91年11月4日簽立，翌
      日 (91年11月5日)被告就出售給陳玉雪，而被告自承該20
      萬元價金伊因做生意用掉了 (見本院94年6月30日準備程
      序筆錄)。足徵，被告顯有侵占之意圖、侵占之故意及行
      為，被告所言係告訴人賣斷予伊，伊再賣給陳玉雪之抗辯
      並非可採。
    (三)從而，被告犯行堪以認定，應依法論科。
四、論罪科刑:
    核被告所為，係犯刑法第335條之侵占罪。爰審酌被告曾有
    偽造文書之前科 (該案判處被告有期徒刑6月，緩刑2年，並
    於92年10月2日確定，故非累犯)，素行尚可；否認其犯行，
    但於本院審理中，已與告訴人和解，並清償部分之款項，此
    有本票及和解書在卷可憑，犯罪後態度尚可；及被告犯罪之
    動機、目的、手段及所生危害等一切情狀，量處如主文所示
    之刑，並諭知易科罰金之折算標準，以示懲儆。
據上論斷，應依刑事訴訟法第299條第1項前段、刑法第335條、
第41條第1項前段，罰金罰鍰提高標準條例第1條前段、第2條，
判決如主文。
本案經檢察官李傳侯到庭執行職務
中　　華　　民　　國　　94　　年　　9 　　月　　20　　日
　　　　　　　　　刑事第六庭審判長法　官　周占春
                                  法  官  林孟皇
                                  法  官  趙子榮
以上正本證明與原本無異。
如不服本判決，應於判決送達後10日內，向本院提出上訴狀。
　　　　　　　　　　　　　　　　  書記官　蔡金臻
中　　華　　民　　國　　94　　年　　9 　　月　 　21　  日
中華民國刑法第335條
 (普通侵占罪)
意圖為自己或第 3 人不法之所有，而侵占自己持有他人之物者，
處五年以下有期徒刑、拘役或科或併科 1000 元以下罰金。
前項之未遂犯罰之。
